臺灣基隆地方法院民事裁定
111年度基簡字第726號
原      告  甲女（姓名住所均詳對照表）
被      告  陳麗霞  
上列當事人間損害賠償事件，原告就本院民國111年度基簡字第3
05號違反性騷擾防治法案件提起刑事附帶民事訴訟，經本院刑事
庭以111年度基簡附民字第29號裁定移送而來，本院裁定如下：
    主  文
原告之訴駁回。
訴訟費用由原告負擔。
    理  由
一、按犯罪而受損害之人，於刑事訴訟程序得附帶提起民事訴訟
    ，對於被告及依民法負賠償責任之人，請求回復其損害；附
    帶民事訴訟，應與刑事訴訟同時判決；刑事訴訟諭知無罪、
    免訴或不受理之判決者，應以判決駁回原告之訴。但經原告
    聲請時，應將附帶民事訴訟移送管轄法院之民事庭。刑事訴
    訟法第487條第1項、第501條、第503條第1項定有明文。準
    此，附帶民事訴訟之提起，以被告所涉犯罪事實業經提起刑
    事訴訟程序為必要。且原告依同法第503條第1項但書規定聲
    請將刑事附帶民事訴訟移送民事庭，亦以刑事訴訟諭知無罪
    、免訴或不受理判決為前提。若刑事訴訟未經提起公訴或自
    訴，原告對於應負賠償責任之人提起附帶民事訴訟，即非合
    法，刑事法院本應依刑事訴訟法第502條第1項規定，以原告
    提起附帶民事訴訟為不合法，判決駁回其訴；如刑事訴訟雖
    已起訴，惟法院未就刑事訴訟為無罪、免訴或不受理判決者
    ，亦無從逕依原告之聲請而依同法第503條第1項但書規定裁
    定移送民事庭。然刑事法院若於上述情形誤為裁定移送民事
    庭者，參酌最高法院民國108年度台抗大字第953號裁定意旨
    ，受移送之民事庭仍應適用民事訴訟法第249條第1項但書之
    規定，定期命為補正；倘逾期不補，受移送之民事庭則應適
    用同法第249條第1項第6款規定，以裁定駁回其訴。
二、原告因甲○○違反性騷擾防治法之刑事案件，就甲○○與被告提
    起附帶民事訴訟，主張其因甲○○性騷擾致須承受莫大之精神
    痛苦，而被告乃甲○○之配偶，復身兼其主管乙職，卻放任甲
    ○○為所欲為，未戮力保護下屬免於侵擾，故被告亦應賠償其
    因精神痛苦所受之損害（參見刑事附帶民事訴訟起訴狀）；
    而刑事法院（即本院刑事庭）則依刑事訴訟法第504條第1項
    規定，將原告就被告所提起之上開附帶民事訴訟，以裁定移
    送於本院。惟刑事法院僅止認定「甲○○於110年12月24日下
    午5時33分左右，趁原告不及抗拒，手摸原告左側臀部而就
    原告為性騷擾之行為，觸犯性騷擾防治法第25條第1項之性
    騷擾罪」，而「未肯認」被告亦曾參與性騷擾犯罪或係該案
    共犯，此徵本院111年度基簡字第305號刑事簡易判決所載事
    實即明；因刑事法院並「未肯認」被告乃性騷擾原告之共同
    加害人，亦「未肯認」被告乃依民法規定應就原告負損害賠
    償責任之人，是依上開說明，原告就被告提起附帶民事訴訟
    原「非」合法（不符刑事訴訟法第487條第1項所定要件），
    參酌最高法院108年度台抗大字第953號裁定意旨，本院乃於
    111年8月16日發函命原告於收受通知翌日起3日內，向本院
    為補繳第一審裁判費2,100元，倘逾期不繳，即駁回其訴。
    詎原告於111年8月22日接獲通知以後，迄未依旨補正，有本
    院送達證書、多元化案件繳費狀況查詢清單、繳費資料查詢
    、收費答詢表查詢在卷足考，是其本件起訴不合法定程式，
    應予裁定駁回。
中　　華　　民　　國　　111 　年　　9 　　月　　7 　　日
                  基隆簡易庭法  官   王慧惠
以上正本係照原本作成。　　　　　　　　　   
如對本裁定抗告，應於本裁定送達後10日內，向本院提出抗告狀
，並繳納抗告費新臺幣1000元，抗告於本院合議庭。
中　　華　　民　　國　　111 　年　　9 　　月　　7 　　日
                            書記官   姚安儒